【裁判字號】    92,上易,657
【裁判日期】    920617
【裁判案由】    竊盜
【裁判全文】
臺灣高等法院高雄分院刑事判決                    九十二年度上易字第六五七號
    上  訴  人  臺灣屏東地方法院檢察署檢察官
    被      告  戊○○
右上訴人因被告竊盜案件，不服臺灣屏東地方法院九十二年度易字第一０一號中華民
國九十二年三月十八日第一審判決（起訴案號：臺灣屏東地方法院檢察署九十二年度
偵字第九二號），提起上訴，暨移
二年度偵字第七四六、二一一七、二一七八、二三七二號），本院判決如左：
      主  文
原判決撤銷。
戊○○共同連續竊盜，累犯，處有期徒刑拾月。
      事  實
一、戊○○前因恐嚇取財案件，於八十八年間經法院判處有期徒刑八月確定，於八十
    九年六月十七日執行完畢。竟不知警惕，復基於意圖為自己不法所有之概括犯意
    ，連續於：(一)九十一年十二月二十日中午十二時三十分許，行經屏東縣東港鎮○○街三二號甲○○經營之金龍鞋店，見店內無人，有機可趁，即入內動手開啟桌
    子抽屜，而著手竊盜，惟因抽屜上鎖，尚未能開啟竊取財物，適甲○○自二樓下
    樓發現喊叫，戊○○因而當場遭民眾逮捕，而竊盜未遂。(二)九十一年十二月三十
    日下午一時許，戊○○搭乘黃瓊璋之機車，行經屏東縣新園鄉○○村○○路永勝
    加油站旁產業道路上某廢棄屋前，見乙○○所有之割稻機之起落架一台放置該處
    ，乃與黃瓊璋共同基於竊盜之犯意聯絡，下手竊取得手後，變賣得款新台幣（下
    同）一千五百元朋分花用。嗣因戊○○與黃瓊璋載送起落架前往變賣途中，為民
    眾林挺正發現可疑記下車號，因而於九十二年一月間，經警循線查獲。(三)九十二
    年一月八日上午十一時二十分許，行經屏東縣新園鄉○○路四三號前，見丙○○
    所有之ＧＭ—九八五九號機車停放該處，鑰匙未取下，認有機可趁，即騎坐及移
    動該機車，未及離去之際，旋為丙○○之女郭秀鈴發覺呼叫，戊○○乃當場遭丙○○逮捕。(四)九十二年三月九日下午五時許，戊○○因缺錢花用，即至屏東縣新
    園鄉○○村○○路二巷二十三號友人庚○○住處，打開未上鎖之大門進入後上二
    樓，搜尋後因見屋內無具價值之財物，正下樓之際，適為返家之庚○○發現報警
    ，而未竊得財物。(五)九十二年三月二十四日下午一時許，在屏東縣東港鎮○○里
    ○○路○段二十六號統一超商店內，趁人不注意，下手竊取價值一百四十五元之
    玉山高梁酒一瓶，得手後藏放在外套口袋內離去。嗣經該店店員己○○查覺報警
    ，而於同年月二十六日查獲。(六)九十二年四月二十六日上午十時二十五分許，戊○○與鄭登謙共乘腳踏車，行經屏東縣萬丹鄉○○村○○○路五十七號前，二人
    為供代步之用，乃共同基於竊盜之概括犯意聯絡，見丁○○所有ＷＯＢ─０六七
    號機車鑰匙未取下，即推由戊○○竊取ＵＯＢ─０六七號機車得手，隨後於同日
    上午十時三十分許，行經屏東縣萬丹鄉○○村○○路一八三號前，亦見王天生持
    有使用之ＰＣＱ─二九六號機車鑰匙未取下，復推由鄭登謙竊取ＰＣＱ─二九六
    號機車得手。其後二人各騎乘竊得機車行經屏東縣崁頂鄉○○村○○路三十六號
    附近，因ＵＯＢ─０六七號機車無法繼續行駛，戊○○即將ＵＯＢ─０六七號機
    車停放該處，並搭乘鄭登謙騎乘之ＰＣＱ─二九六號機車前往屏東縣萬丹鄉甘棠
    村客隆宮前停留。嗣於同日上午十一時五十分許，在客隆宮前，為警查獲，起出
    竊得機車發還。
二、案經屏東縣警察局東港分局報告移送台灣屏東地方法院檢察署檢察官偵查起訴及
    移送併辦。
      理  由
一、右揭事實，業據上訴人即被告戊○○（下稱被告）供述在卷，核與被害人甲○○
    、乙○○、丙○○、庚○○、己○○、丁○○、王天生指訴相符，且經證人林挺
    正、郭秀鈴證述明確，復有贓物保領結、贓物認領保管收據、屏東縣警察局車輛
    協尋電腦輸入單及照片附卷可稽，被告自白即堪認與事實相符。從而，被告竊盜
    犯行，事證明確，堪以認定。
二、核被告如事實欄一、(一)、(四)所為，係犯刑法第刑法第三百二十條第三項、第一項
    之竊盜未遂罪，被告如事實欄一、(二)、(三)、(五)、(六)所為，係犯刑法第刑法第三百
    二十條第一項之竊盜既遂罪。被告與黃瓊璋就事實欄一、(二)所載犯行，被告與鄭
    登謙就事實欄一、(六)所載犯行，各係二人間有犯意聯絡及行為分擔，分別均為共
    同正犯。被告多次竊盜既遂、未遂犯行，時間緊接，手段相同，顯係基於概括犯
    意為之，應依連續犯之規定，從一重論以竊盜既遂罪，並依法加重其刑。公訴人
    雖僅就事實欄一、(一)所載犯行起訴，餘者未於起訴書中及，但連續犯為裁判上
    一罪，檢察官就犯罪事實一部起訴，依刑事訴訟法第二百六十七條規定，其效力
    及於全部，法院自屬有權一併審理。又被告前因恐嚇取財案件，於八十八年間經
    法院判處有期徒刑八月確定，於八十九年六月十七日執行完畢，有台灣高等法院
    被告全國前案紀錄表在卷足憑，五年之內再犯有期徒刑以上刑之本罪，為累犯，
    應依法遞加重其刑。
三、原審以被告罪證明確，予以論罪科刑，固非無見，惟查原審判決就被告如事實欄
    一、(二)、(四)、(五)、(六)所載犯行，未及審酌，尚有疏漏，又被告騎坐及移動被害人
    丙○○機車，雖未及離去，然已屬在被告實力支配下，應為竊盜既遂，原審判決
    認被告此部分犯行為竊盜未遂，亦有未當。檢察官上訴意旨指摘原判決不當，為
    有理由，自應予以撤銷改判。爰審酌被告有上述前科，竟不知警惕，復圖不勞而
    獲，多次竊取他人財物，惟念其行為後坦承犯行，所竊取財物價值非鉅，竊得機
    車亦經被害人領回等一切情狀，量處如主文所示之刑。
據上論結，應依刑事訴訟法第三百六十九條第一項前段、第三百六十四條、第二百九
十九條第一項前段、刑法第二十八條、第五十六條、第三百二十條第一項、第四十七
條、罰金罰鍰提高標準條例第一條前段，判決如主文。
本案經檢察官沈紹嘉到庭執行職務。
中      華      民      國    九十二    年      六      月    十七      日
                              臺灣高等法院高雄分院刑事第一庭
                                  審判長法官  曾永宗
                                        法官  邱永貴
                                        法官  郭玫利
右正本證明與原本無異。
不得上訴。
                                  法院書記官  鄭靜芳
中    華    民    國      九十二      年      六      月    十八    日
附錄本判決論罪科刑法條
刑法第三百二十條第一項：
意圖為自己或第三人不法之所有，而竊取他人之動產者，為竊盜罪，處五年以下有期
徒刑、拘役或五百元以下罰金。


司法院資訊處製作；財團法人民間司法改革基金會備份。
